ACORDAO-COMPLETO-2537342

ACÓRDÃO DE RELAÇÃO

ACÓRDÃO DE RELAÇÃO 4303/2022 ATA 26/2022 - PRIMEIRA CÂMARA

Acórdão 4303/2022-TCU-Primeira Câmara
Os Ministros do Tribunal de Contas da União, reunidos em sessão da Primeira Câmara, ACORDAM, por unanimidade, com fundamento nos arts. 1º, inciso V, e 39, inciso II da Lei 8.443/92, c/c o art. 143, inciso II do Regimento Interno, em considerar prejudicados por perda de objeto o exame do mérito atos de aposentadoria de Alaíde Rodrigues Miosso (XXX.499.301-XX) , Anízio Abrahão Cherin (XXX.360.981-XX) , Humberto de Jesus Ferreira (XXX.518.701-XX) , Vagner José Chaves (XXX.631.431-XX) e Heliantho de Siqueira Lima (XXX.576.571-XX) ; em considerar legais os atos de concessão inicial de aposentadoria de Nilton da Rocha Gama (XXX.312.301-XX) e Paulo Roberto Rodrigues da Cunha (XXX.975.641-XX) , com a ressalva de que a GAJ e o ATS foram excluídas dos proventos dos interessados; e em registrar tacitamente os atos de concessão inicial de aposentadoria de Adelino Jaime de Faria (XXX.643.641-XX) , Antônio José Pichler (XXX.248.251-XX) e Moacir Gangana Filho (XXX.347.871-XX) , de acordo com os pareceres emitidos nos autos:
1. Processo TC-Processo 003.765/2005-8 (APOSENTADORIA) 
	1.1. Interessados: Adelino Jaime de Faria (XXX.643.641-XX) ; Alaíde Rodrigues Miosso (XXX.499.301-XX) ; Antônio José Pichler (XXX.248.251-XX) ; Anízio Abrahão Cherin (XXX.360.981-XX) ; Heliantho de Siqueira Lima (XXX.576.571-XX) ; Humberto de Jesus Ferreira (XXX.518.701-XX) ; Moacir Gangana Filho (XXX.347.871-XX) ; Nilton da Rocha Gama (XXX.312.301-XX) ; Paulo Roberto Rodrigues da Cunha (XXX.975.641-XX) ; Tribunal de Justiça do Distrito Federal e dos Territórios (00.531.954/0001-20) ; Vagner José Chaves (XXX.631.431-XX) .
	1.2. Órgão/Entidade: Tribunal de Justiça do Distrito Federal e dos Territórios.
	1.3. Relator: Ministro Walton Alencar Rodrigues.
	1.4. Representante do Ministério Público: Procurador Júlio Marcelo de Oliveira.
	1.5. Unidade Técnica: Secretaria de Fiscalização de Integridade de Atos e Pagamentos de Pessoal e de Benefícios Sociais (Sefip) .
	1.6. Representação legal: Teresa Amaro Campelo Bezerra (3037/OAB-DF) , representando Paulo Roberto Rodrigues da Cunha; Teresa Amaro Campelo Bezerra (3037/OAB-DF) , representando Nilton da Rocha Gama; Isabela Menezes de Farias (27707/OAB-DF) , representando Adelino Jaime de Faria. 
	1.7. Determinações/Recomendações/Orientações: não há.

Primeira Câmara

Adelino Jaime de Faria (XXX.643.641-XX); Alaíde Rodrigues Miosso (XXX.499.301-XX); Antônio José Pichler (XXX.248.251-XX); Anízio Abrahão Cherin (XXX.360.981-XX); Heliantho de Siqueira Lima (XXX.576.571-XX); Humberto de Jesus Ferreira (XXX.518.701-XX); Moacir Gangana Filho (XXX.347.871-XX); Nilton da Rocha Gama (XXX.312.301-XX); Paulo Roberto Rodrigues da Cunha (XXX.975.641-XX); Tribunal de Justiça do Distrito Federal e dos Territórios (00.531.954/0001-20); Vagner José Chaves (XXX.631.431-XX).

ADELINO JAIME DE FARIA

Vagner José Chaves

Adelino Jaime de Faria e outros

WALTON ALENCAR RODRIGUES

Teresa Amaro Campelo Bezerra (3037/OAB-DF), representando Paulo Roberto Rodrigues da Cunha; Teresa Amaro Campelo Bezerra (3037/OAB-DF), representando Nilton da Rocha Gama; Isabela Menezes de Farias (27707/OAB-DF), representando Adelino Jaime de Faria.

Procurador Júlio Marcelo de Oliveira.

APOSENTADORIA (APOS)

Secretaria de Fiscalização de Integridade de Atos e Pagamentos de Pessoal e de Benefícios Sociais (Sefip).